---
title: "R1D"
author: "ryoke"
format:
  html:
    theme: cosmo
    ##css: styles.css
    toc: true
    toc-depth: 3
    code-fold: false
project:
  output-dir: docs    
editor: visual
---

# R1D関数はどんな関数か

#### ランク1テンソルを再構成する関数

## ランク1テンソル

N個のベクトルの外積

$$
\boldsymbol{a}_{1}\circ\boldsymbol{a}_{2}\circ\cdots\boldsymbol{a}_{N}
$$

![ランク1テンソルのダイアグラム表示](image/R1D(1).png){width="8%"}

## ランク1テンソルの作成方法

[要素1のN階テンソル$\mathbf{\mathcal{X}}\in\mathbb{R}^{1\times1\times \cdots \times1}$に対して，ベクトル$\{\boldsymbol{a}_{1},\boldsymbol{a}_{2},\cdots,\boldsymbol{a}_{N}\}$を逐次的に外積する.]{style="color:#FF6347"}

::: callout-note
外積：ベクトルを並べる操作

つまり，バラバラの状態の$\{\boldsymbol{a}_{1},\boldsymbol{a}_{2},\cdots,\boldsymbol{a}_{N}\}$を並べると，$\boldsymbol{a}_{1}\circ\boldsymbol{a}_{2}\circ\cdots\boldsymbol{a}_{N}$になる.
:::

⇒`TMall`を使う

-   外積なのに何故？

　[$\mathbf{\mathcal{X}}$と$\{\boldsymbol{a}\}$の全モード積をとっているとも考えられるから]{style="color:#FF6347"}

### $\mathbf{\mathcal{X}}$と$\{\boldsymbol{a}\}$の全モード積

-   $N$階テンソル$\mathbf{\mathcal{X}}$について

$N$個のベクトルの外積と捉える<br><br>

![$\mathbf{\mathcal{X}}$のダイアグラム](image/R1D(2).png){width="25%" fig-align="left"}

大きさ1のベクトル（スカラー）が$N$個

全体で見るとスカラーなので脚は無し

![$\mathbf{\mathcal{X}}$のダイアグラム](image/R1D(3).png){width="25%" fig-align="left"}

-   $N$個のベクトル$\{\boldsymbol{a}_{1},\boldsymbol{a}_{2},\cdots,\boldsymbol{a}_{N}\}$について

ベクトルが$N$個.

まだ並んではいない

![$\boldsymbol{a}_{n}$](image/R1D(4).png){width="3%" fig-align="left"}

#### 全モード積を計算

$\mathbf{\mathcal{X}}$と$\{\boldsymbol{a}\}$の全モード積

![全モード積のイメージ](image/R1D(5).png){width="25%" fig-align="left"}

::: callout-note
Q. どこを繋げるのか.

A.サイズ1の脚（mode）どうし <br>    ベクトルはサイズ$(I_{n}\times1)$スカラーはサイズ1と考える

![ベクトル（左）スカラー（右） サイズ1の脚（赤色）](image/R1D(6).png){width="25%" fig-align="left"}
:::

<br>  サイズ1の脚どうしを繋ぐと

![](image/R1D(7).png){width="25%" fig-align="left"}       ベクトルになった

##### これを全モードについて行うと，

<br><br>

![](image/R1D(8).png){width="70%"} <br> ランク１テンソルの完成！ <br><br>

#### [ランク1テンソルの作成方法：要素1のN階テンソル$\mathbf{\mathcal{X}}\in\mathbb{R}^{1\times1\times \cdots \times1}$とベクトル$\{\boldsymbol{a}_{1},\boldsymbol{a}_{2},\cdots,\boldsymbol{a}_{N}\}$の全モード積をとる.]{style="color:#DC143C"}

⇒`TMall`

# Rコードを作成

## R1D関数を使わずにランク1テンソルを作成

```{r}
#| echo: false

setwd("E:/home/ryoke/research-site")

##setwd("E:/home/yoshida/research/tetsuya-work/nmf-tensor/ref/book/テンソルネットワークの基礎と応用/to-students/workspace/R/tensor-analysis-basics/test")

getwd()

## ## ################################
source("../workspace/R/テンソルデータ解析の基礎と応用/fold-unfold.R")

source("../workspace/R/テンソルデータ解析の基礎と応用/TMprod.R")
source("../workspace/R/テンソルデータ解析の基礎と応用/TMall.R")

source("../workspace/R/テンソルデータ解析の基礎と応用/R1D.R")

library(Matrix) 
```

### 1. 要素が1のテンソルを作成

3階テンソル$\mathbf{\mathcal{G}}\in\mathbb{R}^{1\times1\times1}$

```{r}
nRank <- 3

shape <- rep(1,nRank)

G <- array(1  ## 全要素1
           ,shape)
```

最初に階数`nRank`を設定

サイズ`shape`は、1を階数個分繰り返す

#### 計算用のオブジェクトにコピー

```{r}
X <- G
```

#### 確認

-   要素1の$\mathbf{\mathcal{X}}\in\mathbb{R}^{1\times1\times1}$

```{r}
print(X)
```

-   サイズが$(1\times1\times1)$

```{r}
print(shape)
```

### 2. ベクトルのリストを作成

ベクトルの集合$\{\boldsymbol{a}\}$

行列型で作成する

#### 領域確保

```{r}
listMatrix <- NULL
```

#### `listMatrix`にベクトルを格納していく

```{r}
for(n in c(1:nRank)){
  le <- n+1  ## ベクトルごとに列数を変える
  
  ## 行列型で生成
  ## 要素の値も確認したいので，簡単な要素にした。2025/04/17
  A_n <- matrix(c(1:le) 
               , ncol = 1)  
  
  listMatrix[[n]] <- A_n
}
```

#### 確認

```{r}
print(listMatrix)
```

### 3. テンソルにベクトルを外積していく

テンソル$\mathbf{\mathcal{X}}$と$\{\boldsymbol{a}\}$

```{r}
X1 <-  TMall(Tensor = X
             , listMatrix = listMatrix
             , .isDebug = TRUE)

```

#### 確認

```{r}
print(X1)
dim(X1)
```

`X1`のサイズが`listMatrix`の各要素のサイズと一致

## R1D関数のコード

```{r}
# R1D関数  ---------------------------------------------------------------------

R1D <- function(listMatrix){
  
  ## 因子ベクトル{lista}の個数
  N <- length(listMatrix)
  
  ## N階テンソルX1の作成
  X1 <- array(1,rep(1,N))
  
  ## X1と{a}の全モード積を計算
  X <- TMall(Tensor=X1
             , listMatrix = listMatrix)
  
  return(X)
}
```

-   引数：ベクトル$\{\boldsymbol{a}\}$（ベクトル（行列型）のリスト）

-   N階テンソル$\mathbf{\mathcal{X}}\in\mathbb{R}^{1\times1\times \cdots \times1}$は，関数内で生成した. （関数外の方が良い？）

    -   サイズ（shape）:`rep(1,N)`1をN回繰り返す.

## R1D関数を使ってランク１テンソルを作成

引数:`listMatrix`

```{r}
#| echo: false
print(listMatrix)
```

```{r}
X2 <- R1D(listMatrix = listMatrix)
```

#### 確認

```{r}
dim(X2)
```

#### 同一性の確認

```{r}
all.equal(X1,X2)
```

⇒R1D関数は正しく動いた.
